臺灣板橋地方法院刑事判決            100年度簡上字第782號
上  訴  人
即  被  告  王明村
上列上訴人即被告因家暴傷害案件，不服本院中華民國100 年8
月9日100年度簡字第3788號第一審簡易判決（聲請簡易判決處刑
案號：100 年度偵字第9559號），提起上訴，本院管轄之第二審
合議庭判決如下：
    主  文
原判決撤銷。
王明村傷害人之身體，累犯，處拘役貳拾日，如易科罰金，以新
臺幣壹仟元折算壹日。
    事  實
一、王明村前因公共危險案件，經本院以97年度交簡字第4012號
    判處有期徒刑5 月確定，於民國97年11月6 日易科罰金執行
    完畢。其與江建宏有舅甥關係，兩人具有家庭暴力防治法第
    3 條第4 款之家庭成員關係。於100 年2 月28日18時許，在
    新北市蘆洲區○○○路173 號4 樓江建宏住處內，王明村因
    與江建宏發生口角爭執，竟基於傷害之犯意，持酒瓶攻擊江
    建宏，致其受有左手肘裂傷（3.5X0.3 公分）、左手臂淺性
    裂傷（9 公分）之傷害，嗣經江建宏報警，始查知上情。
二、案經江建宏訴由新北市政府警察局蘆洲分局移送臺灣板橋地
    方法院檢察署檢察官聲請簡易判決處刑。
    理  由
一、按被告以外之人（包括證人、鑑定人、告訴人、被害人及共
    同被告等）於審判外之陳述雖不符刑事訴訟法第159 條之1
    至之4 等4 條之規定，而經當事人於審判程序同意作為證據
    ，法院審酌該言詞陳述或書面陳述作成時之情況，認為適當
    者，亦得為證據，刑事訴訟法第159 條之5 第1 項定有明文
    。立法意旨在於傳聞證據未經當事人之反對詰問予以核實，
    原則上先予排除。惟若當事人已放棄反對詰問權，於審判程
    序中表明同意該等傳聞證據可作為證據，基於尊重當事人對
    傳聞證據之處分權，及證據資料愈豐富，愈有助於真實發見
    之理念，且強化言詞辯論主義，使訴訟程序得以順暢進行，
    上開傳聞證據亦均具有證據能力。經查，對於下列經本院調
    查之證據方法，業據被告王明村及檢察官於本院審理程序中
    同意具備證據能力，本院審酌上開證據亦無非法取供等不法
    情形，因認本案經調查之證據均有證據能力，合先敘明。
二、訊據被告對於上揭傷害告訴人江建宏之事實坦承不諱，核與
    證人江建宏於警詢及偵查中證述之被害情節相符，且有全民
    醫院診斷證明書1 紙附卷可參，被告上揭自白與事實相符，
    堪信為真實。本案事證明確，被告傷害犯行堪以認定，應予
    依法論科。
三、核被告所為，係犯刑法第277 條第1 項之傷害罪。又被告於
    行為時與告訴人係舅甥關係，兩人具有家庭暴力防治法第3
    條第4 款所定之家庭成員關係，其對家庭成員間實施身體不
    法侵害之行為，該當家庭暴力防治法所稱之家庭暴力罪，惟
    因家庭暴力防治法對於家庭暴力罪並無科處刑罰之規定，故
    依刑法傷害罪予以論罪科刑即可，附此敘明。另被告有事實
    欄所示之前科及執行紀錄，有臺灣高等法院被告前案紀錄表
    1 份在卷可參，其受有期徒刑之執行完畢後，5 年以內故意
    再犯有期徒刑以上之罪，為累犯，依刑法第47條第1 項規定
    加重其刑。原審依卷內現存卷證，認被告犯行明確而依法論
    科，固非無見，惟被告業已向告訴人道歉，取得告訴人諒解
    ，雙方已成立調解一節，有本院100 年度附民移調字第249
    號調解筆錄1 份在卷可佐，原審未及審酌上情，稍有未洽，
    故被告以本件已取得告訴人諒解，請求從輕量刑為由提起上
    訴，為有理由，應由本院管轄之第二審合議庭予以撤銷改判
    。爰審酌被告之前科紀錄、其遇事不思理性處理，僅因爭執
    即以暴力相向，顯不可取，惟告訴人所受傷勢非重，且業已
    表明原諒被告之意思及被告於犯罪後坦承犯行之態度等一切
    情狀，量處如主文所示之刑，並諭知易科罰金之折算標準。
據上論斷，應依刑事訴訟法第455 條之1 第1 項、第3 項、第36
9 條第1 項前段、第364 條、第299 條第1 項前段，刑法第277
條第1 項、第47條第1 項、第41條第1 項前段，刑法施行法第1
條之1 第1 項、第2 項前段，判決如主文。
本案經檢察官陳世錚到庭執行職務。
中    華    民    國   100    年    11    月    15    日
                  刑事第十四庭  法  官  陳信旗
                                法  官  劉正偉
                                法  官  俞秀美
上列正本證明與原本無異。
不得上訴。
                                書記官  謝怡貞
中    華    民    國   100    年    11    月    15    日